# 请教版主！股权收购或有对价的卖方处理问题！

提问人：zhujing 时间：2014-10-15 10:52:14
A公司销售C公司100%股权账面价值 100 万给B公司，除了 200 万的固定对价之外 还有一个浮动对价，当C公司在出售股权后的第一年利润超过了 500 万，B公司要支付10%利润给A公司。假设在股权出售日A，b公司都认为C公司利润不会超过 500 万。一年后C公司实际利润超过 500 万，B公司支付对价。
问题 1 ，在出售日A公司的处理。 2 ，在一年后B公司确认支付对价后，A公司的处理。
请求版主告诉我答案和依据~~~ 谢谢

回答人：chenyiwei
出售日，A公司确认的股权转让对价应包含该项或有对价的公允价值在内。由于“假设在股权出售日A，b公司都认为C公司利润不会超过 500 万”，故该项或有对价在出售日的公允价值为零，相当于不确认该项或有对价资产。 后续第一年末（因为间隔时间较短，此处省略期末对或有对价按公允价值计量的过程），C公司利润确定，相应应收取的或有对价金额确定时，借记“其他应收款”贷记“投资收益”，金额为C公司第一年利润的 10 ％。

提问人：zhujing 时间：2014-10-15 11:58:07
版主，那他这个算计如了金融资产是吗？算交易性的金融资产还是可供出售的金融资产？

回答人：chenyiwei
或有对价属于金融资产，以公允价值计量且其变动计入当期损益。

提问人：zhujing 时间：2014-10-15 12:08:53
那我在资产负债表日 确认公允价值的时候，计入当期损益的是说 直接 借：金融资产-公允价值变动 贷：公允价值变动损益吗？ 资产负债表日是这样做分录吗？

回答人：chenyiwei
期末按公允价值计量时借：金融资产——公允价值变动，贷：公允价值变动收益。同时金融资产实际结算时借：公允价值变动收益，贷：投资收益。

提问人：不速之客 时间：2016-08-11 00:18:19
陈版，这里可以计入营业外收入吗？还有在第一年还不确定的时候，所得税如何缴纳？先按估计的投资收益缴纳？

回答人：chenyiwei
1 、或有对价的公允价值变动也可以计入营业外收支。 2 、或有对价的所得税税务处理尚不明确，建议咨询主管税务机关意见。